# 同一控制下企业合并每股收益的计算

提问人：你瞅我干啥 时间：2020-08-14 12:33:08
请教陈老师，
被审计单位 2019 年 12 月底通过定向增发的形式同一控制下合并了兄弟公司。 2019 年年报时，编制合并财务报表时，将被合并方的利润纳入合并范围。在 2020 年半年报中，需要披露 2019 年上半年的每股收益。被审计单位没有优先股，认股权证等。
1 、在计算 2019 年上半年每股每股收益时，使用的归母利是不包含被合并方的利润，还是需要包含被合并 2019 年的利润？
2 、使用的普通股数，使用未定向增发前的股数，还是使用定向增发后的股数？
3 、计算稀释每股收益时，需要怎样考虑普通股股数？
谢谢陈老师。

回答人：chenyiwei
根据《公开发行证券的公司信息披露编报规则第 9 号–净资产收益率和每股收益的计算及披露（ 2010 年修订）》（证监会公告[2010]2号）第八条：
报告期内发生同一控制下企业合并，合并方在合并日发行新股份并作为对价的，计算报告期末的基本每股收益时，应把该股份视同在合并期初即已发行在外的普通股处理（按权重为 1 进行加权平均）。计算比较期间的基本每股收益时，应把该股份视同在比较期间期初即已发行在外的普通股处理。计算报告期末扣除非经常性损益后的每股收益时，合并方在合并日发行的新股份从合并日起次月进行加权。计算比较期间扣除非经常性损益后的每股收益时，合并方在合并日发行的新股份不予加权计算（权重为零）。
报告期发生同一控制下企业合并，合并方在合并日发行新股份并作为对价的，计算报告期和比较期间的稀释每股收益时，比照计算基本每股收益的原则处理。
据此：
问题 1 、 2 ：扣非前每股收益，使用的归母利是需要包含被合并 2019 年的利润；使用的普通股数是定向增发后的股数。扣非后每股收益则相反。
3 、稀释每股收益计算中对此问题的考虑与基本每股收益一致。
2 、